# 收购重组的跨年报告出具特殊问题！

提问人：茶前饭后 时间：2018-02-24 11:48:35
请教陈版，上市公司收购一家公司，收购截止日是 2017 年 10 月 31 日，但是工商登记在 2018 年 1 月 31 日变更的，请教： 1 、上市公司年报审计时是不是不需要把被收购公司并过来吧？ 2 、如果不并入，是不是要作为期后事项披露？还是要单独再做个审阅合并报表？
拜谢！

回答人：chenyiwei
这是合并日/购买日的判断问题，请对照企业合并准则应用指南第二条规定的五条标准判断，工商变更登记并不是最主要的判断依据。如果合并日或购买日确实在资产负债表日之后，则作为期后非调整事项披露，无需编制备考合并报表。